【裁判字號】    99,易,181
【裁判日期】    990406
【裁判案由】    竊盜等
【裁判全文】
臺灣苗栗地方法院刑事判決               99年度易字第181號
公  訴  人  臺灣苗栗地方法院檢察署檢察官
被      告  乙○○
上列被告因竊盜案件，經檢察官提起公訴（99年度偵字第692 號
），本院依簡式審判程序判決如下：
    主  文
乙○○犯攜帶兇器竊盜罪，累犯，處有期徒刑拾月。扣案之T 型
扳手壹支沒收。
    犯罪事實及理由
一、犯罪事實：
（一）乙○○素行不佳，有違反麻醉藥品管理條例、竊盜、偽造
      文書、贓物、侵占遺失物、毒品危害防制條例等前科紀錄
      ，期間曾因竊盜案件，經本院於民國95年10月31日以95年
      度易字第601 號判決，判處有期徒刑1 年，於95年11月24
      日確定，嗣依96年罪犯減刑條例之規定，減為有期徒刑6
      月，於96年7 月15日因縮刑期滿執行完畢，翌日出監（構
      成累犯）。
（二）乙○○仍不知悔改，因其所有車牌號碼4206─TX號自用小
      客車（下稱甲車），於98年10月間，在桃園縣桃園市某處
      發生車禍撞毀，惟因引擎仍堪使用，於是將甲車停放在苗
      栗縣苗栗市○○里○○路182 巷「永進汽車鈑金行」之停
      車場，乙○○打算繼續使用該車引擎，遂尋找同型車款之
      自用小客車，以便進行下列借屍還魂計畫：
    乙○○意圖為自己不法之所有，於98年12月18日清晨6時
      50分許，至台中縣外埔鄉○○村○○路878 巷口，持其所
      有在客觀上可供兇器使用之T 型扳手1 支，竊取張鎮榮所
      有車牌號碼9693─WD號自用小客車（下稱乙車），得手後
      ，將乙車之2 面車牌拆下，改懸掛甲車之4206─TX號車牌
      ，以掩人耳目。
    乙○○再於99年1 月20日，至苗栗縣公館鄉館南村1 鄰1
      號羅文輝開設之「得意行報廢汽車回收場」，將甲車賣給
      不知情之羅文輝，但不含引擎部分，羅文輝同意幫乙○○
      拆下引擎，雙方言明拆除引擎之工資與收購車身之價金互
      抵，羅文輝於是前往苗栗縣苗栗市○○里○○路182 巷「
      永進汽車鈑金行」停車場，將甲車拖回「得意行報廢汽車
      回收場」，將引擎拆下擱置一旁，只回收車身。
    乙○○另於99年1 月22日上午10時許，駕駛改懸掛4206─
      TX號車牌之乙車，至苗栗縣苗栗市○○路301 號甲○○（
      涉犯寄藏贓物罪部分，日後再行審結）開設之「佐誠汽車
      修理廠」，以新台幣1 萬5 千元代價，委託甲○○調換引
      擎，甲○○應允後，與乙○○一同前往「得意行報廢汽車
      回收場」，將甲車之引擎載回「佐誠汽車修理廠」，由甲
      ○○將乙車之引擎拆下，再將甲車之引擎安裝在乙車上，
      完成借屍還魂，乙○○除付9 千元給甲○○，尚欠6 千元
      外，另將乙車之引擎放在該修車廠內，由甲○○保管，甲
      ○○則磨掉乙車引擎上之引擎號碼（因磨損甚深，警方無
      法依電解法方式還原引擎號碼），以避免警方追查。
    嗣苗栗縣警察局苗栗分局北苗派出所員警接獲檢舉，車牌
      號碼4206─TX號自用小客車車主，涉嫌竊取電纜線，遂持
      本院核發之搜索票，於99年1 月27日上午10時30分許，在
      苗栗縣三義鄉西湖村6 鄰上湖6 號乙○○住處，搜索有關
      乙○○涉嫌竊取電纜線之相關證據，警方除當場扣得乙○
      ○所有之毒品海洛因、吸食器等物（由警方另行調查）外
      ，另在乙○○住宅前停車場，搜索懸掛車牌號碼4206─TX
      號之乙車，乙○○在警方尚未發覺前，主動向警方供出上
      情而自首，警方則在該車內扣得乙○○竊車用之工具T 型
      扳手1 支。警方另根據乙○○之供述，循線於同日下午3
      時25分許，至佐誠汽車修理廠內，查獲甲○○藏匿乙車之
      引擎1 顆。
（三）案經苗栗縣警察局苗栗分局報請及由被害人張鎮榮訴請台
      灣苗栗地方法院檢察署檢察官偵查起訴。
二、證據名稱：
（一）被告乙○○於警詢時及偵、審中之自白─可以證明全部之
      犯罪事實。
（二）同案被告甲○○於警詢時及檢察官偵查中之供證─可以證
      明被告乙○○有委託甲○○掉換引擎之犯行。
（三）證人羅文輝於警詢時之證述，及被告乙○○出具之廢機動
      車輛回收切結書─可以證明被告乙○○有將甲車除引擎外
      ，該車車身賣給羅文輝之事實。
（四）被害人張鎮榮於警詢時之指訴、領回車身及引擎所出具之
      贓物認領保管單各1 紙、台中縣警察局車輛協尋電腦輸入
      單影本1紙─可以證明乙車被竊之事實。
（五）照片9 張及扣案之T 型扳手1 支─可以證明被告乙○○之
      犯罪事實。
（六）臺灣高等法院被告前案紀錄表、臺灣苗栗地方法院檢察署
      刑案資料查註紀錄表─可以證明被告乙○○構成累犯之事
      實。
三、量刑理由：
（一）核被告乙○○所為，係犯刑法第321 條第1 項第3 款之攜
      帶兇器竊盜罪。被告乙○○在警方尚未發覺前，主動向警
      方供出上情而自首，依刑法第62條前段之規定，減輕其刑
      。查被告乙○○曾因竊盜案件，經本院於95 年10 月31日
      以95年度易字第601 號判決，判處有期徒刑1 年，於95年
      11月24日確定，嗣依96年罪犯減刑條例之規定，減為有期
      徒刑6 月，於96年7 月15日因縮刑期滿執行完畢，有台灣
      苗栗地方法院檢察署刑案資料查註紀錄表、台灣高等法院
      被告前案紀錄表在卷足憑，於有期徒刑執行完畢後5 年內
      ，因故意再犯本件有期徒刑以上刑之罪，為累犯，應依刑
      法第47條第1 項之規定，加重其刑。被告乙○○有上開加
      重及減輕之事由，依法應先加後減。爰審酌被告乙○○有
      違反麻醉藥品管理條例、竊盜、偽造文書、贓物、侵占遺
      失物、毒品危害防制條例等多項前科紀錄，有上開前科表
      在卷可稽，足見其人素行不佳，不思悔改，竟竊取他人價
      值不菲之自用小客車，以借屍還魂方式，將贓車供己使用
      ，危害當地社會治安，迄今仍未與被害人成立民事和解，
      犯後雖能坦白承認，節省有限之司法資源，然以當今社會
      治安敗壞，到處宵小橫行，各類竊案犯罪率節節升高，人
      民身陷莫名恐懼之中，為遏阻竊案一再發生，保護廣大民
      眾財產安全，量刑不宜過寬，本院再參酌檢察官之具體求
      刑等一切情狀，量處如主文所示之刑，以資懲儆。至扣案
      之T 字型扳手1 支，係被告乙○○所有，供其竊車時所用
      之工具，已據被告乙○○供承在卷，應依刑法第38條第1
      項第2 款之規定，予以宣告沒收。
（二）至同案被告甲○○因否認犯罪，日後再行審結，附此敘明
      。
四、應適用之法條：
（一）刑事訴訟法第273 條之1 第1 項、第299 條第1 項前段、
      第310 條之2、第454條第1項。
（二）刑法第321 條第1 項第3 款、第47條第1 項、第62條前段
      、第38條第1 項第2 款。
五、本判決係依刑事訴訟法第310 條之2 、第454 條第1 項製作
    ，依法僅記載當事人欄、主文、犯罪事實、證據名稱以及應
    適用之法條，其中犯罪事實部分，依同法第308 條之修正立
    法理由，亦僅記載犯罪構成要件事實，關於刑罰加重事由（
    含累犯在內）免予記載（法院辦理刑事訴訟案件應行注意事
    項第144 點參照），但仍於主文予以表明，並於應適用之法
    條欄予以引用。如不服本判決，應於判決送達之日起10日內
    ，向本院提起上訴。
本案經檢察官林俊杰到庭執行職務。
中    華    民    國    99    年    4     月     6    日
                  刑事第三庭  法  官  柳章峰
以上正本證明與原本無異。
如不服本判決應於收受判決後10日內向本院提出上訴書狀，並應
應敘述具體理由。其未敘述上訴理由者，應於上訴期間屆滿後20
日內向本院補提理由書( 均須按他造當事人之人數附繕本) 「切
勿逕送上級法院」。告訴人或被害人如對本判決不服者，應具備
理由請求檢察官上訴，其上訴期間之計算係以檢察官收受判決正
本之日期為準。
                              書記官  陳采瑜
中    華    民    國    99    年    4     月    6     日
附記論罪之法條全文：
刑法第321條（加重竊盜罪）
犯竊盜罪而有左列情形之一者，處6 月以上、5 年以下有期徒刑
：
一、於夜間侵入住宅或有人居住之建築物、船艦或隱匿其內而犯
    之者。
二、毀越門扇、牆垣或其他安全設備而犯之者。
三、攜帶兇器而犯之者。
四、結夥三人以上而犯之者。
五、乘火災、水災或其他災害之際而犯之者。
六、在車站或埠頭而犯之者。
前項之未遂犯罰之。

司法院資訊處製作；財團法人民間司法改革基金會備份。
